# maquignonner %[clVerbGroup|1]
[-
vendre une bête, négocier une affaire en employant des procédés douteux. 
-]
    
### <span class='clType'>Infinitif</span> Présent
[|-
|maquignonn%[m|er]|
|]

### <span class='clType'>Infinitif</span> Passé
[|-
|avoir|maquignonn%[m|é]|
|]

### <span class='clType'>Participe</span> Présent
[|-
|maquignonn%[m|ant]|
|]

### <span class='clType'>Participe</span> Passé
[|-
||maquignonn%[m|é]|
|ayant|maquignonn%[m|é]|
|]

### <span class='clType'>Gérondif</span> Présent
[|-
|en maquignonn%[m|ant]|
|]

### <span class='clType'>Gérondif</span> Passé
[|-
|en ayant|maquignonn%[m|é]|
|]

### <span class='clType'>Indicatif</span> Présent
[|-
|je|maquignonn%[m|e]|
|tu|maquignonn%[m|es]|
|il|maquignonn%[m|e]|
|nous|maquignonn%[m|ons]|
|vous|maquignonn%[m|ez]|
|ils|maquignonn%[m|ent]|
|]

### <span class='clType'>Indicatif</span> Passé Composé
[|-
|j'|ai|maquignonn%[m|é]|
|tu|as |maquignonn%[m|é]|
|il|a|maquignonn%[m|é]|
|nous|avons|maquignonn%[m|é]|
|vous|avez|maquignonn%[m|é]|
|ils|ont|maquignonn%[m|é]|
|]

### <span class='clType'>Indicatif</span> Imparfait
[|-
|je|maquignonn%[m|ais]|
|tu|maquignonn%[m|ais]|
|il|maquignonn%[m|ait]|
|nous|maquignonn%[m|ions]|
|vous|maquignonn%[m|iez]|
|ils|maquignonn%[m|aient]|
|]

### <span class='clType'>Indicatif</span> Plus-que-parfait
[|-
|j'|avais|maquignonn%[m|é]|
|tu|avais|maquignonn%[m|é]|
|il|avait|maquignonn%[m|é]|
|nous|avions|maquignonn%[m|é]|
|vous|aviez|maquignonn%[m|é]|
|ils|avaient|maquignonn%[m|é]|
|]

### <span class='clType'>Indicatif</span> Passé Simple
[|-
|je|maquignonn%[m|ai]|
|tu|maquignonn%[m|as]|
|il|maquignonn%[m|a]|
|nous|maquignonn%[m|âmes]|
|vous|maquignonn%[m|âtes]|
|ils|maquignonn%[m|èrent]|
|]

### <span class='clType'>Indicatif</span> Passé Antérieur
[|-
|j'|eus|maquignonn%[m|é]|
|tu|eus|maquignonn%[m|é]|
|il|eut|maquignonn%[m|é]|
|nous|e&ucirc;mes|maquignonn%[m|é]|
|vous|e&ucirc;tes|maquignonn%[m|é]|
|ils|eurent|maquignonn%[m|é]|
|]

### <span class='clType'>Indicatif</span> Futur Simple
[|-
|je|maquignonn%[m|erai]|
|tu|maquignonn%[m|eras]|
|il|maquignonn%[m|era]|
|nous|maquignonn%[m|erons]|
|vous|maquignonn%[m|erez]|
|ils|maquignonn%[m|eront]|
|]

### <span class='clType'>Indicatif</span> Futur Antérieur
[|-
|j'|aurai|maquignonn%[m|é]|
|tu|auras|maquignonn%[m|é]|
|il|aura|maquignonn%[m|é]|
|nous|aurons|maquignonn%[m|é]|
|vous|aurez|maquignonn%[m|é]|
|ils|auront|maquignonn%[m|é]|
|]

### <span class='clType'>Conditionnel</span> Présent
[|-
|je|maquignonn%[m|erais]|
|tu|maquignonn%[m|erais]|
|il|maquignonn%[m|erait]|
|nous|maquignonn%[m|erions]|
|vous|maquignonn%[m|eriez]|
|ils|maquignonn%[m|eraient]|
|]

### <span class='clType'>Conditionnel</span> Passé
[|-
|j'|aurais|maquignonn%[m|é]|
|tu|aurais|maquignonn%[m|é]|
|il|aurait|maquignonn%[m|é]|
|nous|aurions|maquignonn%[m|é]|
|vous|auriez|maquignonn%[m|é]|
|ils|auraient|maquignonn%[m|é]|
|]

### <span class='clType'>Subjonctif</span> Présent
[|-
|que|je|maquignonn%[m|e]|
|que|tu|maquignonn%[m|es]|
|qu'|il|maquignonn%[m|e]|
|que|nous|maquignonn%[m|ions]|
|que|vous|maquignonn%[m|iez]|
|qu'|ils|maquignonn%[m|ent]|
|]

### <span class='clType'>Subjonctif</span> Passé
[|-
|que|j'|aie|maquignonn%[m|é]|
|que|tu|aies|maquignonn%[m|é]|
|qu'|il|ait|maquignonn%[m|é]|
|que|nous|ayons|maquignonn%[m|é]|
|que|vous|ayez|maquignonn%[m|é]|
|qu'|ils|aient|maquignonn%[m|é]|
|]

### <span class='clType'>Subjonctif</span> Imparfait
[|-
|que|je|maquignonn%[m|asse]|
|que|tu|maquignonn%[m|asses]|
|qu'|il|maquignonn%[m|ât]|
|que|nous|maquignonn%[m|assions]|
|que|vous|maquignonn%[m|assiez]|
|qu'|ils|maquignonn%[m|assent]|
|]

### <span class='clType'>Subjonctif</span> Plus-que-parfait
[|-
|que|j'|eusse|maquignonn%[m|é]|
|que|tu|eusses|maquignonn%[m|é]|
|qu'|il|eût|maquignonn%[m|é]|
|que|nous|eussions|maquignonn%[m|é]|
|que|vous|eussiez|maquignonn%[m|é]|
|qu'|ils|eussent|maquignonn%[m|é]|
|]

### <span class='clType'>Impératif</span> Présent
[|-
|maquignonn%[m|e]|
|maquignonn%[m|ons]|
|maquignonn%[m|ez]|
|]

### <span class='clType'>Impératif</span> Passé
[|-
|aie|maquignonn%[m|é]|
|ayons|maquignonn%[m|é]|
|ayez|maquignonn%[m|é]|
|]

